Minutes et répertoires du notaire Pierre RUIN, 7 avril 1657 - 9 août 1673 (étude XIII)
Archives nationales
Minutes et répertoires du notaire Pierre RUIN (étude XIII)
7 avril 1657 - 9 août 1673
MC/ET/XIII/59 - MC/ET/XIII/82, MC/RE/XIII/4
Etude XIII; Ruin, Pierre
Archives nationales de France
Minutes et répertoires: la loi 2008-696 du 15 juillet 2008 relative aux archives a fixé à 75 ans à compter de la date de l'acte, ou à 25 ans à compter de la date du décès de l'intéressé si ce délai est plus bref, le délai de communication des minutes et répertoires des notaires; ce délai est porté à 100 ans à compter de la date de l'acte si le document se rapporte à un mineur (code du Patrimoine, articles L213-2, 4e d et 5e).
Autres documents de l'étude (dossiers de clients, comptabilité...): s'agissant d'archives privées, ces documents sont communicables selon les modalités fixées par le déposant ou le donateur.
Certains documents ne sont pas accessibles en raison de leur mauvais état de conservation.
Versement
Accès aux instruments de recherche de tous les notaires de l’étude XIII
Archives de l'étude XIII
- Minutes de Pierre RUIN, 7 avril 1657 - 9 août 1673; MC/ET/XIII/59 - MC/ET/XIII/82
  - Minutes. 1657, 7 avril - décembre, 7 avril - décembre 1657; MC/ET/XIII/59
    Informations concernant le classement:
    Le niveau inférieur de description, quand il existe, correspond aux minutes d'actes. Toutes les minutes ne sont pas forcément décrites une à une. Les descriptions de ces minutes sont plus ou moins détaillées.
  - Minutes. 1658, MC/ET/XIII/60
    - Constitution par Catherine de Vivonne-Savelle, Charles de Sainte-Maure, au nom de sa femme, et Angélique-Claire d'Angennes, à Marie d'Allongny de Rochefort, veuve de Jean de Pontenetz, comte de Carces, lieutenant général pour le Roi en Provence, demeurant rue Neuve-Saint-Gilles, de 1 000 livres de rente, moyennant 20 000 livres., 6 janvier 1658 - 18 octobre 1661; MC/ET/XIII/60
      Informations complémentaires:
      En marge: 1661, 18 octobre. Rachat de la rente.
      Origine de l'information:
      Documents du Minutier central concernant l'histoire littéraire (1650-1700) [2295 actes], par Madeleine Jurgens et Marie-Antoinette Fleury, Paris, Presses universitaires de France, 1960, p. 449 (instrument de recherche imprimé dématérialisé dont la version intégrale est accessible en ligne par la rubrique 'Autres instruments de recherche', voir contexte dans le Plan d’orientation général - Notaires de Paris, guides thématiques du Minutier).
      Date de révision: 2009-2011
      Date de création de la notice: 2009
      Documents du Minutier central concernant l'histoire littéraire (1650-1700), par Madeleine Jurgens et Marie-Antoinette Fleury. Presses universitaires de France, 1960, XXIII-511 p.
      constitution de rente; acte de vente; Neuve-Saint-Gilles (rue); Rambouillet, Catherine de Vivonne (1588-1665, marquise de); Montausier, Charles de Sainte-Maure (1610-1690, duc de); Montausier, Julie d'Angennes (1607-1671, duchesse de); Angennes, Angélique Clarisse d' (1627?-1664); Allongny de Rochefort, Marie; Pontevès de Carcès, Jean de; magistrat
  - Minutes. 1659, MC/ET/XIII/61
  - Minutes. 1660, MC/ET/XIII/62
    - BISSON (Pierre) Mesire, Prêtre habitué en l'Eglise du Temple Rue de la Croix § Inventaire après décès de Pierre BISSON à la requête de Nicolas BISSON, compagnon jardinier, (frère), 10 février 1660; MC/ET/XIII/62; 2 folios
      Fichier dit 'général' XVIIe-XVIIIe siècles, par le personnel du Minutier, 1954-1999 ( fichier papier entièrement dématérialisé; voir contexte dans le Plan d’orientation général - Notaires de Paris, guides thématiques du Minutier).
      Date de révision: 2011-2012
      Date de création de la notice: 2010
      inventaire après décès; Bisson, Pierre
    - VAUCHER (Martin) maître charpentier à Paris Rue de Bourbon, Fbg Saint-Germain, par/se/ Saint-Sulpice § Inventaire après décès de Martin VAUCHER à la requête de Françoise DORME, sa veuve, 8 mars 1660; MC/ET/XIII/62; 9 folios
      inventaire; Vaucher, Martin
    - GALLE (Martin) bourgeois de Paris Rue des Fossés Saint-Germain-des-Prés § Inventaire après décès de Martin GALLE à la requête de Salomon BROSSARD, chef de pannetier de S.A.R. la Duchesse d'Orléans - tuteur de Marguerite BROSSARD sa fille, héritière du défunt (son aïeul), 27 mars 1660; MC/ET/XIII/62; 5 folios
      inventaire; Galle, Martin
    - SANGUIN (Jacques) Chevalier seigneur de Livry SANGUIN (Antoine) Sgr, grand Prévôt de Chablis etc... Rue du Foin, par/sse/ Saint Paul § Témoins au contrat de mariage de Charles JAROSSAY agent de leurs affaires et demeurant chez eux - et de Flerimonde DUBOIS, fille de Philippe Dubois marchand de Vins Vieille Rue du Temple, paroisse Saint-Paul, 13 mai 1660; MC/ET/XIII/62
      contrat de mariage; Sanguin, Jacques; Sanguin, Antoine
    - LIEGYE (Marie) f/e/ de Jean FOURNIVAL, tailleur d'habits à P. et privilégié suivant la Cour Ppe du poirier Saint Roch, paroisse Saint-Merri § Inventaire après décès de Marie LIEGYE à la roy de Jean FOURNIVAL, son mari, tuteur d'1 fille mineure. Et en présence de André ICHIER marchand chaussetier privilégié suivant la cour (subrogé tuteur), 26 mai 1660; MC/ET/XIII/62; 4 folios
      inventaire; Liegye, Marie
    - DEMARNE (Toussaint) Chef de fourrière de la Maison du Roi Rue de la Poterie § Inventaire après décès de Toussaint DEMARNE à la requête de Honorable f/e/ Denise DEBAR, sa femme, tutrice d'1 fille mineure Toussaint DEMARNE etc..., 4 juin 1660; MC/ET/XIII/62; 8 folios
      inventaire; Demarne, Toussaint
    - DELAMARRE (Geneviève) f/e/ de maître Sebastien LEBERT, Avocat en Parlement Rue de Jouy, par/sse/ Saint Paul § Inventaire après décès de Geneviève DELAMARRE à la requête de maître Sebastien LEBERT, son mari, 14 juin 1660; MC/ET/XIII/62; 4 folios
      inventaire; Delamarre, Geneviève
    - MARCEL (Claude) seigneur de BOURQUEVAL conseiller du Roi aux Conseils d'Etat et Privé Rue Bourgtibourg, par Saint-Paul § Témoin au Contrat de mariage de Adrien RUIN, son maître d'hôtel, 28 juin 1660; MC/ET/XIII/62
      contrat de mariage; Marcel, Claude
    - VAUDREY Edmée de Rue Tison, paroisse Saint-Paul § Promesse de mariage de Edmée de VAUDREY avec Louis DE BERSIGNY, écuyer, 25 août 1660; MC/ET/XIII/62
      contrat de mariage
    - AUBERT (Jean) Messire, Procureur au Châtelet, R. Grenier Saint-Lazare, par Saint-Nicolas-des-Champs § Inventaire après décès de Jean AUBERT à la requête de Dame Catherine MALLART, sa veuve, tutrice d'une fille mineure., 27 octobre 1660; MC/ET/XIII/62; 6 folios
      inventaire après décès; Aubert, Jean
    - VIOLLE (Elisabeth) f/e/ des Messire Gaston DE GRIEUX, chevalier seigneur de Saint-Aubin, Noiseau, etc... auparav/t/ veuve de Messire Louis DE BUCY, ch/er/ seigneur de Meroul Dem/t/ en la maison seigneuriale de Noiseau, près Sucy § Inventaire après décès de Elisabeth VIOLLE à la req. de Messire Gaston De GRIEUX, conseiller du Roi, Présid/t/ à la Cour des aides - son mari, 20 décembre 1660; MC/ET/XIII/62; 9 folios
      inventaire; Violle, Elisabeth
  - Minutes. 1661, janvier - juin, janvier - juin 1661; MC/ET/XIII/63
  - Minutes. 1661, juillet - décembre, juillet - décembre 1661; MC/ET/XIII/64
  - Minutes. 1662, janvier - juin, janvier - juin 1662; MC/ET/XIII/65
  - Minutes. 1662, juillet - décembre, juillet - décembre 1662; MC/ET/XIII/66
  - Minutes. 1663, janvier - juin, janvier - juin 1663; MC/ET/XIII/67
  - Minutes. 1663, juillet - décembre, juillet - décembre 1663; MC/ET/XIII/68
  - Minutes. 1664, MC/ET/XIII/69
  - Minutes. 1665, janvier - juin, janvier - juin 1665; MC/ET/XIII/70
  - Minutes. 1665, juillet - décembre, juillet - décembre 1665; MC/ET/XIII/71
  - Minutes. 1666, janvier - juin, janvier - juin 1666; MC/ET/XIII/72
  - Minutes. 1666, juillet - décembre, juillet - décembre 1666; MC/ET/XIII/73
    - Inventaire après décès de Jean-Paul Parisot, maître joueur d'instruments, rue Sainte-Avoie, dressé à la requête de Marie Troisoeufs, sa veuve. Instruments de musique; vaisselle d'argent; bijoux., 15 juillet 1666; MC/ET/XIII/73
      Parmi les papiers: exploit du 26 septembre 1663, selon lequel, il a été déclaré à Joseph Leroy, l'un des douze hautbois et violons ordinaires du roi, que Parisot empêcherait son désaississement d'une somme dûe à la succession de Dumesnil, joueur d'instruments.
      Musique XVIIe siècle [2407 actes], par Madeleine Jurgens et le personnel du Minutier, 1954-1996 ( fichier papier entièrement dématérialisé; voir contexte dans le Plan d’orientation général - Notaires de Paris, guides thématiques du Minutier).
      Date de révision: 2011
      inventaire après décès; Sainte-Avoie (rue); musicien; musicien; musicien; musicien
  - Minutes. 1667, MC/ET/XIII/74
  - Minutes. 1668, MC/ET/XIII/75
  - Minutes. 1669, janvier - juin, janvier - juin 1669; MC/ET/XIII/76
  - Minutes. 1669, juillet - décembre, juillet - décembre 1669; MC/ET/XIII/77
  - Minutes. 1670, janvier - juin, janvier - juin 1670; MC/ET/XIII/78
    - VUIBERT (Clément) S/r/, peintre à l'Académie royale § Cite dans le contrat de mariage de Nicolas Heret, voiturier par eau avec Marie Bryon, veuve de Jacques Lefebre (voiturier par eau) comme cousin de la future épouse, 17 février 1670; MC/ET/XIII/78
      Artisans XVIIe, par M. Jurgens, M.A. Fleury, R. Gourmelon et le personnel du Minutier central, 1954-1996 (fichier papier entièrement dématérialisé; voir contexte dans le Plan d’orientation général - Notaires de Paris, guides thématiques du Minutier).
      contrat de mariage; Vuibert, Clément
    - PEINTRE à l'Académie Royale VUIBERT (Clément) § Présence au contrat de mariage de sa cousine Marie BRYON, avec Nicolas HERET, voiturier par eau, 17 février 1670; MC/ET/XIII/78
      contrat de mariage; Vuibert, Clément; peintre
    - MAUPARTY (Pierre) M/e/, procureur en la Cour de Parlement Rue du Martroi, vis à v- église Saint-Jean en Grève § Inventaire après décès de Pierre MAUPARTY à la requête de Dam/lle/ Philippe Marin, sa veuve commune en biens, et tutrice de Philippe Mauparty, leur fils. et en prés/ce/ de Nob. H/e/ Pierre Broichot, conseiller du Roi, Contr/eur/ gén/l/ des rentes de Jean Mauparty, B. de P., proposé comme subrogé tuteur - et tous 2 exécuteurs testamentaires - et en prés. de Nob. H/e/ Alexandre Hemet, avocat en Parlement., 22 mars 1670; MC/ET/XIII/78; (42 folios)
      inventaire; Mauparty, Pierre
    - DESHAUTEURS (Pierre) maître tailleur d'habits Rue Tirechappe, p. Saint-Germain l'Aux/ois/ § Inventaire après décès de Pierre DESHAUTEURS à la requête de Marie Sellier, sa veuve commune en biens et tutrice de leurs enfants Pierre (22a.) Nicolas (19a.) et Jean (17a.) et en prés/ce/ de Jean Boucher, bourgeois de Paris subrogé tuteur, 26 mars 1670; MC/ET/XIII/78; 7 folios
      inventaire; Deshauteurs, Pierre
    - DARBIER (Claude) au jour de son décès veuve de Charles Darènes maître chirurgien à Paris décédée Rue Saint-Honoré proche Saint-Roch § Inventaire après décès de Claude DARBIER à la requête de Charlotte Guillepin, femme de Louis Delong B. de P., sa fille d'un 1er mariage, 1er avril 1670; MC/ET/XIII/78; (3 folios) + 1 pièce annexée
      inventaire; contrat de mariage; Darbier, Claude
    - RENARD (Gérard) Marchand de vins à Paris Cimetière et paroisse Saint-Jean en Grève § Inventaire après décès de Gérard RENARD à la req. de Marie Chauvin sa veuve commune en biens et tutrice de leurs enfants: Claude (3 ans) et Pierre (15 mois) en présence de Pierre Renard, leur oncle et subrogé tuteur, 3 juin 1670; MC/ET/XIII/78; 4 folios
      inventaire; Renard, Gérard
  - Minutes. 1670, juillet - décembre, juillet - décembre 1670; MC/ET/XIII/79
    - Inventaire après décès de Marie TROISOEUFS, veuve de Jean-Paul PARISOT. Jean-Paul PARISOT, maître à danser, bourgeois de Paris., 7 juillet 1670; MC/ET/XIII/79
      Tableaux.
      Date de création de la notice: 2004
      inventaire après décès; Parisot, Jean-Paul; Troisoeufs, Marie; enseignant; danseur
    - COLLOT (Martin) sieur, chirurgien 'lithothomiste' fils de défunt Charles Collot, 'lithothomiste' du Roi (lithotomiste) § Contrat de mariage de Martin COLLOT avec Jeanne Rodet, 9 novembre 1670; MC/ET/XIII/79
      contrat de mariage; Collot, Martin
    - CHIRURGIEN 'LITHOTHOMISTE' COLLOT (Martin) § Contrat de mariage avec Jeanne RADET., 9 novembre 1790; MC/ET/XIII/79
  - Minutes. 1671, MC/ET/XIII/80
  - Minutes. 1672, MC/ET/XIII/81
  - Minutes. 1673, janvier - 9 août, janvier - 9 août 1673; MC/ET/XIII/82
    Aoust 1673, fin du répertoire de Me RUIN. 'Me BOURDIN, son successeur, n'a été receu qu'en aoust 1674, a ainsy, interruption d'un an'.
- Répertoire(s) de Pierre RUIN, 7 avril 1657 - 9 août 1673; MC/RE/XIII/4
  - Répertoire. 1657, 7 avril - 1673, 9 août, 7 avril 1657 - 9 août 1673; MC/RE/XIII/4
    Informations concernant le classement et la cotation:
    Le niveau inférieur de description, quand il existe, correspond aux mentions d'actes contenues dans le répertoire. Parmi celles-ci, certaines peuvent y être décrites, de manière plus ou moins détaillée. Pour consulter l'acte proprement dit, il convient de rechercher la cote au niveau des articles (registre ou liasse) des minutes du notaire (cote de type 'MC/ET').